

Portfolio: <u>www.vanessa-</u> fernandez-portfolio.vercel.app

Vanessa Fernández

Profesional con más de veinte años de experiencia laboral en distintos sectores, con una pasión constante por el sector IT. Actualmente en proceso de reciclaje profesional para dedicarme a la programación de manera profesional. Comencé mi carrera como auxiliar administrativo, desarrollándome en el área hasta emprender mi propio negocio en el sector hortofrutícola, lo que me permitió adquirir habilidades de gestión y resolución de problemas. Soy una persona responsable, resolutiva, empática y con una excelente capacidad para trabajar en equipo. No me importa seguir formándome para mejorar mis habilidades y adaptarme a nuevas tecnologías.

Datos Personales

615-51-85-29

marivafp@gmail.com

• 45690 La Pueblanueva, Toledo

Links

☐ linkedin.com/es/vanessafernandez-perez

github.com/mariva0280

Habilidades

HTML CSS

Javascript

Node

Java

Tailwind CSS

SpringBoot

React

GitHub

API Designer

Apigee

Mulesoft

MySql

Mongo DB

Idiomas

Español - Nativo Inglés - B2

Experiencia Laboral

Propietario pequeña empresa (Feb 2006 - Actualidad)

Vanessa Fernández

Propietario de pequeña empresa. Responsable de la gestión integral de la empresa, incluyendo atención directa al cliente, gestión financiera, facturación, contabilidad y relaciones bancarias. Además, diseñé y implementé un sistema propio de gestión para asegurar la trazabilidad de los productos.

Auxiliar administrativo (Ene 2002 - Ene 2006)

Integraciones Manchegas

Responsable de tareas técnicas y administrativas, incluyendo facturación, contabilidad, recepción y programación de carga y descarga de mercancías. Atendí directamente al cliente y colaboré en el desarrollo de un nuevo sistema de gestión adaptado a las necesidades de la empresa.

Educación

Bootcamp Full-Stack & API's (Feb 2024 - Jun 2024)

Rural Hack, Online

Durante el bootcamp de programación, he adquirido habilidades en diversas tecnologías y frameworks. En el área de Frontend, he trabajado con CSS, HTML, JavaScript, React, FETCH, introducción a APIs, Redux y Next.js. En el área de Backend, he desarrollado competencias en Node.js, JavaScript con asincronía, creación de APIs, manejo de módulos, definición de endpoints y respuestas, así como en bases de datos SQL y MongoDB, incluyendo consultas a APIs. Además, he profundizado en el diseño, seguridad, gestión y pruebas de APIs, utilizando herramientas como Apigee y Mulesoft para la arquitectura y administración de APIs.

Desarrollo de Software Profesional (Ene 2023 - Dic 2023)

Francico J. Raya Márquez, Talavera de la Reina

Este curso se enfoca exclusivamente en la programación Backend utilizando Java. Comienza con los fundamentos de la programación estructurada, avanzando hacia la programación orientada a objetos y culminando con una inmersión en el desarrollo de APIs. Utilizamos el framework SpringBoot para implementar y gestionar estas APIs, asegurando una comprensión completa del ciclo de vida del desarrollo Backend.

Bootcamp HTML, CSS y Javascript (Mar 2020 - Sep 2020)

Bottega, Online

Curso de Frontend enfocado en el desarrollo web. Comienza con los fundamentos de HTML y CSS puro, y avanza hacia el uso de JavaScript, SaaS y jQuery, proporcionando una base sólida en las tecnologías esenciales para la creación de interfaces web interactivas y atractivas.

Secretariado de Dirección (Sep 1999 - Jun 2001)

Academia San Miguel, Talavera de la Reina

Bachiller (Sep 1994 - Jun 1999)

IES Padre Juan de Mariana, Talavera de la Reina